【裁判字號】    99,毒抗,636
【裁判日期】    990722
【裁判案由】    聲請觀察勒戒
【裁判全文】
臺灣高等法院臺中分院刑事裁定         99年度毒抗字第636號
抗  告  人
即  被  告  甲○○
上列抗告人因聲請觀察勒戒案件，不服臺灣彰化地方法院中華民
國99年6月25日99年度毒聲字第171號裁定（聲請案號：臺灣彰化
地方法院檢察署99年度聲觀字第137號；偵查案號：99年度毒偵
字第996號），提起抗告，本院裁定如下：
    主  文
抗告駁回。
    理  由
一、抗告意旨如附件抗告書影本內容所載（詳如附件）。
二、原裁定意旨如附件裁定書內容所載（詳如附件）。
三、按犯施用第一級、第二級毒品之罪者，檢察官應聲請法院裁
    定令被告入戒治處所觀察、勒戒，其期間不得逾二月；依前
    項規定為觀察、勒戒或強制戒治執行完畢釋放後，五年後再
    犯第10條之罪者，適用本條前2項之規定，毒品危害防制條
    例第20條第1項、第3項分別定有明文。
四、經查：
  (一)本件抗告人即被告甲○○（下稱抗告人）基於施用第一級毒
    品海洛因之犯意，於民國99年4月14日上午10時許，在彰化
    縣鹿港鎮「彰化基督教醫院鹿東分院」旁停車場內之車牌號
    碼R8-2029號小客車上，施用第一級毒品海洛因一次；又基
    於施用第二級毒品之犯意，於99年4月14日下午18時30分為
    警採尿前四日內之某時，在不詳處所，施用第二級毒品甲基
    安非他命一次，嗣於同日下午17時28分，在彰化縣鹿港鎮○
    ○里○○路「富麗大鎮」社區前，因形跡可疑警方欲盤查時
    主動坦承而查獲等情。經訊據抗告人雖僅坦承有施用第一級
    毒品海洛因之行為，惟其獲案後所採尿液經送驗結果呈嗎啡
    及甲基安非他命陽性反應，足徵其於獲案前之四日內有施用
    第二級毒品安非他命，有彰化縣警察局鹿港分局委託檢驗尿
    液代號與真實姓名對照表、「詮昕科技股份有限公司」所出
    具之濫用藥物尿液檢驗報告各一紙附卷可稽（原審卷第13頁
    、第14頁），是抗告人有施用一、二級毒品之犯行均足堪認
    定。
  (二)次查，觀察勒戒係屬保安處分，原審法院僅能就檢察官聲請
    觀察勒戒之內容審酌有無理由，並無另得否為「美沙冬」戒
    癮治療之權限。從而，原審法院認檢察官之聲請為正當，依
    毒品危害防制條例第20條第1項之規定，裁定將抗告人送勒
    戒處所觀察勒戒，核無不合。至抗告人抗告意旨所稱其父母
    雙亡、家中尚有十歲小孩子須照顧，經濟不景氣等情，固值
    憐憫，但此與免於觀察、勒戒處分之法定要件不合，是抗告
    人請求免為觀察勒戒處分，另聲請諭知美沙冬戒癮治療之措
    施，尚屬無據。本件抗告為無理由，應予駁回。
四、據上論斷，應依刑事訴訟法第412條，裁定如主文。
中    華    民    國    99    年    7     月    22    日
            刑事第三庭    審判長法  官  王  增  瑜
                                法  官  吳  進  發
                                法  官  梁  堯  銘
以上正本證明與原本無異。
不得再抗告。
                                書記官  陳  玫  伶
中    華    民    國    99    年    7     月    22    日

司法院資訊處製作；財團法人民間司法改革基金會備份。
